臺灣高等法院刑事裁定
109年度抗字第1766號
抗  告  人
即  受刑人  許宏安



上列抗告人即受刑人因聲請定其應執行刑案件，不服臺灣桃園地
方法院中華民國109年9月18日裁定（109年度聲字第3688號），
提起抗告，本院裁定如下：
    主  文
抗告駁回。                                             
    理  由
一、原裁定意旨略以：抗告人即受刑人許宏安所犯如附表所示之
    罪，先後經法院判處如附表所示之刑確定在案，有該判決各
    1份及本院被告前案紀錄表在卷可稽。其經宣告之刑均不得
    易科罰金，並無刑法第50條第1項但書各款規定之情形。玆
    因檢察官聲請合併定應執行刑，爰審酌卷附資料，認附表所
    示之各罪，合於前開併合處罰之要件，因認檢察官之聲請為
    適當，爰依刑法第51條第5款之規定，定其應執行之刑為有
    期徒刑4年10月等語。
二、抗告意旨略以：連續犯廢除後為避免數罪併罰產生刑罰過重
    之不合理現象，於第一重宣告刑固然是全數記入應執行之基
    數，但第二重宣告刑開始則應依責任遞減係數計算，定其應
    執行刑，被告所犯各罪總和為7年4月，原審定應執行4年10
    月，僅減有期徒刑2年6月，按照責任遞減係數逐漸退縮，刑
    罰顯不相當，違反法令。爰請求依公平公正、悲天憫人之心
    ，給予被告一個公平合理裁定等語。
三、按法律上屬於自由裁量之事項，並非概無法律性之拘束。法
    院就自由裁量權之行使，除不得逾越法律所規定範圍之外部
    性界限外，尚應受比例原則、公平正義原則之規範，謹守法
    律秩序之理念，體察法律之規範目的，使其結果實質正當，
    合於裁量之內部性界限，俾與立法本旨相契合。刑法第51條
    第5款規定數罪併罰，宣告多數有期徒刑者，應於各刑中之
    最長期以上，各刑合併之刑期以下，定其應執行之刑期，但
    不得逾30年。其就數罪併罰，固非採併科主義，而係採限制
    加重主義，就俱發各罪中，以最重之宣告刑為基礎，由法院
    參酌他罪之宣告刑，裁量加重定之，且不得逾法定之30年最
    高限制，此即外部性界限。然上揭定其應執行刑，既屬刑法
    賦予法院自由裁量之事項，其應受內部性界限之拘束，要屬
    當然。而刑法修正將連續犯、常業犯規定悉予刪除，考其立
    法目的，係基於刑罰公平原則考量，杜絕僥倖犯罪心理，並
    避免鼓勵犯罪之誤解，乃改採一行為一罪一罰。是定其刑期
    時，除仍應就各別刑罰規範之目的、輕重罪間體系之平衡、
    整體犯罪非難評價、各行為彼此間之偶發性、與被告前科之
    關聯性、各行為所侵害法益之專屬性或同一性、數罪對法益
    侵害之加重效應、罪數所反映之被告人格特性與犯罪傾向等
    ，為綜合判斷外，尤須參酌上開實現刑罰公平性，以杜絕僥
    倖、減少犯罪之立法意旨，為妥適之裁量（最高法院100年
    度台上字第5342號判決意旨參照）。
四、查抗告人因犯如附表所示違反廢棄物清理法案件，先後經法
    院判處如附表所示之有期徒刑，且均分別確定在案，有各該
    刑事判決書及本院被告前案紀錄表在卷可按，從而原審認本
    件聲請為正當，於各該刑期總和之限制下（應為有期徒刑7
    年2月，抗告意旨誤算為有期徒刑7年4月），定其應執行之
    刑為有期徒刑4年10月，並未逾越刑法第51條第5項所定之外
    部界限，亦未逾越自由裁量之內部界限，且有再給予折扣，
    當屬法院於個案中之職權行使，要與公平正義原則、比例原
    則均屬無違，並無違法或不當之處。況數罪併罰之定應執行
    刑，係出於刑罰經濟與責罰相當之考量，並非在於給予受刑
    人不當利益，原裁定依前所述，既無違反法秩序理念規範之
    比例原則、平等原則、責罰相當原則、重複評價禁止原則等
    內部界限之情事，更已減刑達有期徒刑2年4月之多，抗告人
    徒憑己意猶執前詞，指摘原裁定不當，請求重新從輕定其應
    執行刑而提起抗告，其抗告為無理由，應予駁回。
據上論斷，應依刑事訴訟法第412條，裁定如主文。
中　　華　　民　　國　　109 　年　　10　　月　　30　　日
                  刑事第二十庭  審判長法　官  王復生　
                                      法　官  陳春秋　
                                      法　官　張紹省
以上正本證明與原本無異。
如不服本裁定，應於收受送達後五日內向本院提出再抗告狀。
                                      書記官  莫佳樺
中　　華　　民　　國　　109 　年　　11　　月　　4 　　日
附表：　
編         號  1 2 3 罪         名  廢棄物清理法 廢棄物清理法 廢棄物清理法 宣    告    刑  有期徒刑1年3月 有期徒刑1年6月 有期徒刑1年5月 犯  罪  日  期  104年4月25日、26日 105年9月19日、20日、24日 105年6月間某日、6月15日 偵查(自訴)機關年  度  案  號  新竹地檢104年度偵緝字第596號 新北地檢105年度偵字第18489號、106年度偵字第2797號 新北地檢105年度偵字第18489號、106年度偵字第2797號 最  後 事實審 法    院 臺灣高等法院 臺灣高等法院 臺灣高等法院  案    號 106年度上訴字第1722號 107年度上訴字第2130號 107年度上訴字第2130號  判決日期 106年11月9日 107年10月16日 107年10月16日 確  定 判  決 法    院 最高法院 臺灣高等法院 臺灣高等法院  案    號 107年度台上字第2396號 107年度上訴字第2130號 107年度上訴字第2130號  判    決確定日期 107年6月27日 107年11月27日 107年11月27日 是否為得易科罰金之案件  否 否 否 備           註  新竹地檢107年度執字第3749號（已執畢） 新北地檢107年度執字第18317號 新北地檢107年度執字第18317號    編號2、3應執行有期徒刑2年5月  

編         號  4 5 （以下空白） 罪         名  廢棄物清理法 廢棄物清理法  宣    告    刑  有期徒刑1年6月 有期徒刑1年6月  犯  罪  日  期  104年12月30日 106年12月12日、107年1月18日、19日、22日、3月26日、5月25日、26日、29日  偵查(自訴)機關年  度  案  號  苗栗地檢105年度偵緝字第185號 桃園地檢107年度偵字第13161號  最  後 事實審 法    院 臺灣高等法院臺中分院 桃園地院   案    號 106年度上訴字第1118號 108年度訴字第66號   判決日期 106年12月20日 109年1月31日  確  定 判  決 法    院 最高法院 桃園地院   案    號 107年度台上字第3070號 108年度審訴字第1337號   判    決確定日期 107年8月16日 109年3月31日  是否為得易科罰金之案件  否 是  備           註  苗栗地檢107年度執字第3477號 桃園地檢109年度執字第14457號